【裁判字號】    98,交聲,4080
【裁判日期】    981231
【裁判案由】    交管條例聲異
【裁判全文】
臺灣板橋地方法交通事件裁定          98年度交聲字第4080號
原處分機關  交通部公路總局臺北區監理所
異  議  人
即受處分人  友和貿易股份有限公司
代  表  人  甲○○
上列異議人因違反道路交通管理處罰條例案件，對於交通部公路
總局臺北區監理所於中華民國98年10月21日所為之處分（原處分
案號：北監自裁字第裁40-G9H109898號）聲明異議，本院裁定如
      下：
    主  文
異議駁回。
    理  由
一、原處分意旨略以：異議人即受處分人友和貿易股份有限公司
    所有之車號5499-TU 號自用小貨車，於民國98年5 月16日13
    時29分許，由林俊宏駕駛行經臺中市○○○路○ 段48號（裁
    決書漏載48號）前（最高速限為每小時50公里），以時速11
    8 公里之車速行駛，超過最高速限68公里，經臺中市政府警
    察局交通隊直屬第一分隊警員以固定式雷達測速器測得異議
    人所有之上開車輛有「駕駛人行車速度，超過規定之最高速
    限60公里以上未滿80公里」之違規行為，於98年8 月4 日檢
    附採證照片填製臺中市政府警察局中市警交字第G9H109898
    號舉發違反道路交通管理事件通知單（下稱舉發通知單）逕
    行舉發，並經原處分機關於98年10月21日以北監自裁字第裁
    40-G9H109898號違反道路交通管理事件裁決書，依道路交通
    管理處罰條例第43條第4 項之規定，裁處吊扣汽車牌照3個
    月。
二、異議意旨略以：由採證照片所示對向車道另有一來車，雷達
    測速器如何能準確判係圍何車輛違規，警員就此亦未提出該
    雷達測速器裝設現場雷達波偵測範圍表及經經濟部標準檢驗
    局合格認證的雷達波判斷比對表等可資採信之文件；另警員
    所提出之雷達測速器檢驗合格證書2 紙，其上所載規格、廠
    牌、型號均不相同，於採證照片上所載之檢定合格單號碼，
    其有效期限僅至98年2 月28日，本件舉發存有重大明顯瑕疵
    ，為此聲明異議，請求撤銷原處分云云。
三、按汽車駕駛人，駕駛汽車之行車速度，超過規定之最高時速
    60公里以上者，處6,000 元以上24,000元以下罰鍰，並當場
    禁止其駕駛；又汽車駕駛人有該款行為者，並吊扣該汽車牌
    照3 個月，道路交通管理處罰條例第43條第1 項第2 款、第
    4 項分別定有明文；次按違反道路交通管理處罰條例第43條
    第1 項第2 款，並記違規點數3 點，道路交通管理處罰條例
    第63條第1 項第3 款雖亦有明定，然前揭條文係規定為「汽
    車駕駛人」，而核究違規記點處分之目的，旨在受違規記點
    處分人所記點數達於一定程度時，應分別施以吊扣或吊銷駕
    駛執照之裁罰，若受處分人為法人，本身並無駕駛執照得予
    吊扣或吊銷，亦無參加道路交通安全講習可言，自無於裁處
    時另記違規點數、參加道路交通安全講習之必要；再按受舉
    發違反道路交通管理事件之受處罰人，認為受舉發之違規行
    為應歸責他人者，應於舉發違反道路交通管理事件通知單應
    到案日期前，檢附相關證據及應歸責人相關證明文件，向處
    罰機關告知應歸責人，處罰機關應即另行通知應歸責人到案
    依法處理；逾期未依規定辦理者，仍依本條例各該違反條款
    規定處罰，觀諸道路交通管理處罰條例第85條第1 項、第4
    項及違反道路交通管理事件統一裁罰標準及處理細則第36條
    等規定甚明。
四、經查：異議人友和貿易股份有限公司所有之車號5499-TU 號
    自用小貨車，於98年5 月16日13時29分許，由林俊宏駕駛行
    經臺中市○○○路○ 段48號前（最高速限為每小時50公里）
    ，以時速118 公里之車速行駛，超過最高速限68公里之情，
    有採證照片1 張及舉發通知單1 紙在卷可稽（見本院卷第59
    、12頁），且異議人就其所有上開車輛係由林俊宏於前述時
    時間，駕駛行經該處之事實並不爭執，是異議人所有之車輛
    有前開駕車超速之違規事實，應堪認定。異議人雖辯稱：由
    採證照片所示前方另有他車輛存在，因而質疑雷達測速器是
    否能準確判斷何車輛違規，且警員就此部分，亦未提出該雷
    達測速器裝設現場雷達波偵測範圍表及經經濟部標準檢驗局
    合格認證的雷達波判斷比對表等可資採信之文件云云，惟查
    ：本件舉發路段所設置之固定式電達測速超相設備（廠牌VI
    A 、型號FALCON PLUSII 、規格24.0 5GHz ），業於98年2
    月24日通過經濟部標準檢驗局國家標準檢驗合格，有效合格
    期限至99年2 月28日等情，有經濟部標準檢驗局臺中分局98
    年7 月27日經標中四字第09800053240 號函暨雷達測速儀檢
    定合格證書（編號JO0000000 ）1 紙佐卷可憑（見本院卷第
    56頁），可知上開測速照相設備業經經濟部標準檢驗局檢驗
    合格，其準確性當無疑義，足認本件舉發並無違誤，是異議
    人上開所辯，要係圖卸之詞，殊無可採。異議人另辯稱：警
    員所提出之雷達測速器檢驗合格證書2 紙，其上所載規格、
    廠牌、型號均不相同，於採證照片上所載之檢定合格單號碼
    ，其有效期限僅至98年2 月28日，是本件舉發存有重大明顯
    瑕疵云云，然本件舉發路段所設置之固定式電達測速超相設
    備之廠牌及型號在97、98年的差異，係財團法人工業技術研
    究院於98年依送檢設備之標記名稱，以廠牌VIA 、型號FALC
    ON PLUSII 出具檢定合格證書，有財團法人工業技術研究院
    98年7 月28日工研量字第0980010074號函1 紙在卷可稽（見
    本院卷第58頁），是經濟部標準檢驗局分別於97年2 月13日
    及98年2 月24日出具之雷達測速儀檢定合格證書（見本院卷
    第56頁、第56頁反面），均係就本件舉發路段所設置之固定
    式電達測速超相設備所為之檢定並皆為合格之認定。次查：
    本件舉發路段所設置之固定式電達測速超相設備之檢定日期
    為98年2 月24日，有效期限為99年2 月28日，檢定合格單號
    碼為JOGA0000000A號，然舉發通知單所附之採證照片上之證
    號係誤載為檢定日期為97年2 月13日，有效期限為98年2 月
    28 日 ，檢定合格單號碼為JOGA0000000A號，有雷達測速儀
    檢定合格證書2 紙附卷可憑（見本院卷第56頁、第56頁反面
    ），原舉發機關於舉發通知單所附之採證照片雖有如上誤載
    之部分，惟該誤載部分並無礙於原處分機關對異議人所有之
    自用小貨車有本件駕車超速之違規行為之認定，異議人異議
    之客體即原處分機關所為裁決，內容並無錯誤，是舉發通知
    單所附之採證照片上證號之誤載，對本件裁決之效力尚無影
    響。從而，異議人前開所辯，均無可採。
五、綜上所述，本件異議人所有之自用小貨車之汽車駕駛人確有
    於前揭時、地，有「駕駛人行車速度，超過規定之最高速限
    60公里以上未滿80公里」之違規行為，事證明確。從而，原
    處分機關依道路交通管理處罰條例依道路交通管理處罰條例
    第43條第4 項之規定，裁處吊扣汽車牌照3 個月，其認事用
    法均無違誤，裁罰亦無不當，本件異議為無理由，應予駁回
    。
據上論斷，應依道路交通管理處罰條例第87條第2 項，道路交通
案件處理辦法第19條，裁定如主文。
中    華    民    國    98    年    12    月    31    日
                  交通法庭    法  官  鄧雅心
以上正本證明與原本無異。
如不服本裁定，應於送達後5 日內，向本院提出抗告狀。
                              書記官  王小芬
中    華    民    國    98    年    12    月    31    日


司法院資訊處製作；財團法人民間司法改革基金會備份。
